【裁判字號】    97,審訴,617
【裁判日期】    970509
【裁判案由】    毒品危害防制條例
【裁判全文】
臺灣桃園地方法院宣示判決筆錄         97年度審訴字第617號
公  訴  人  臺灣桃園地方法院檢察署檢察官
被      告  甲○○
指定辯護人  本院公設辯護人乙○○
上列被告因毒品危害防制條例等案件，於中華民國97年5月9日
下午5時許，在本院第十法庭宣示判決，出席職員如下：
          法  官   林孟宜
          書記官   洪明媚
          通  譯
法官起立朗讀判決主文、犯罪事實要旨、處罰條文、附記事項，
及告以上訴限制、期間並提出上訴狀之法院，且諭知記載其內容
：
一、主  文：
    甲○○施用第一級毒品，累犯，處有期徒刑拾月，扣案之海
    洛因壹包含袋 (毛重零點貳公克，因鑑驗使用零點零貳公克
    ，驗餘毛重零點壹捌公克)沒收銷燬之，注射針筒壹支沒收
    。
二、犯罪事實要旨：
    甲○○前因施用毒品案件，經本院以88年度毒聲字第5072號
    裁定送觀察、勒戒後，因無繼續施用毒品傾向，於88年9月
    23日釋放出所，並經臺灣桃園地方法院檢察署檢察官於88年
    9月27日以88年度毒偵字第21號為不起訴處分確定。復因施
    用毒品案件，經本院以88年度毒聲字第6607號裁定送觀察、
    勒戒後，因有繼續施用毒品傾向，經本院以88年度毒聲字第
    7746號裁定令入戒治處所施以強制戒治，嗣經本院以89年度
    毒聲字第3292號裁定停止戒治付保護管束，於89年6月13日
    停止戒治出監，於89年12月19日戒治期滿執行完畢，公訴部
    分，經本院於89年5月6日以89年度壢簡字第149號判處有期
    徒刑4月確定。另因竊盜案件，經本院於民國93年10月15日
    以93年度壢簡字第1226號判處有期徒刑3月確定；又因施用
    毒品案件，經本院於94年2月14日以93年度訴字第1093號判
    處有期徒刑8月確定；上開二罪經本院以94年度聲字第1339
    號裁定定應執行有期徒刑10月確定。於94年間因施用毒品
    案件，經本院於94年8月22日以94年度壢簡字第1375號判處
    有期徒刑5月確定；復因施用毒品案件，經本院於94年9月5
    日以94年度訴字第1212號判處有期徒刑10確定；再因竊盜案
    件，經本院於94年12月8日以94年度壢簡字第1743號判處有
    期徒刑4月確定；上開三罪經本院以95年度聲字第759號裁定
    定應執行有期徒刑1年5月確定，並與前揭之應執行刑有期徒
    刑10月接續執行，於96年1月23日假釋出監付保護管束，迄
    於96年7月16日縮刑期滿執行完畢。詎其猶不知悔改，再於
    96年11月30日某時許，在其桃園縣觀音鄉富林村1鄰過溪子
    9之6號之住處，以針筒注射方式施用第一級毒品海洛因。嗣
    於96年12月1日21時許，在桃園縣觀音鄉○○○街46號前為
    警查獲，並扣得注射針筒1支、第一級毒品海洛因1小包含袋
    (毛重0.2公克，因鑑驗使用0.02公克，驗餘毛重0.18公克)
    。
三、處罰條文：
    毒品危害防制條例第10條第1項、第18條第1項前段，刑法第
    11條、第47條第1項、第38條1項第2款。
四、附記事項：
    (一)按毒品危害防制條例於92年7月9日修正公布，自93年1
        月9日施行，而依修正後之規定，僅限於「初犯」及「
        5年後再犯」2種情形，始應先經觀察、勒戒或強制戒治
        程序。倘被告於5年內已再犯，經依法追訴處罰，縱其
        第3次（或第3次以上）再度施用毒品之時間，在初犯經
        觀察、勒戒或強制戒治執行完畢釋放5年以後，已不合
        於「5年後再犯」之規定，且因已於「5年內再犯」，顯
        見其再犯率甚高，原實施觀察、勒戒或強制戒治，已無
        法收其實效，即應依該條例第10條處罰，最高法院95年
        度第7次刑事庭會議決議參照。經查，本件被告於前案
        觀察、勒戒執行完畢後5年內，即再犯施用毒品案件，
        經本院於94年2月14日，以93年度訴字第1093號判處有
        期徒刑8月確定，再於94年間因施用毒品案件，分別經
        本院於94年9月5日以94年度訴字第1212號、於94年8月
        22日以94年度壢簡字第1375號判處有期徒刑10月、5月
        確定，有臺灣高等法院被告前案紀錄表在卷足憑，是本
        件被告施用毒品犯行雖已在前案觀察、勒戒執行完畢5
        年後，依上開說明，自應追訴處罰。
    (二)扣案之海洛因1小包含袋 (毛重0.2公克，因鑑驗使用
        0.02 公克，驗餘毛重0.18公克)，屬於被告所有，應依
        毒品危害防制條例第18條第1項前段規定，宣告沒收銷
        燬之。扣案之注射針筒1支，為被告犯罪所用或供犯罪
        預備之物，且屬被告所有，業據其供述在卷，應依刑法
        第38 條第3項前段、第1項第2款規定，宣告沒收之。至
        被告持有毒品之行為為施用之行為所吸收，應不另論罪
        ，併此敘明。
五、協商判決除有刑事訴訟法第455條之4第1項第1款於本訊問程
    序終結前，被告撤銷協商合意或檢察官撤回協商聲請者；第
    2款被告協商之意思非出於自由意志者；第4款被告所犯之罪
    非第455條之2第1項所定得以協商判決者；第6款被告有其他
    較重之裁判上一罪之犯罪事實者；第7款法院認應諭知免刑
    或免訴、不受理者情形之一，及違反同條第2項「法院應於
    協商合意範圍內為判決；法院為協商判決所科之刑，以宣告
    緩刑或2年以下有期徒刑、拘役或罰金為限」之規定者外，
    不得上訴。
六、如有前項得上訴之情形者，得自收受判決送達之日起10日內
    ，向本院提出上訴書狀，上訴於第二審法院。
中    華    民    國    97    年    5     月     9    日
                            刑事庭法  官  林孟宜
以上正本證明與原本無異。
                                  書記官  洪明媚
中    華    民    國    97    年    5    月      9    日
附錄本案論罪科刑法條：
毒品危害防制條例第10條
施用第一級毒品者，處 6 月以上 5 年以下有期徒刑。
施用第二級毒品者，處 3 年以下有期徒刑。
毒品危害防制條例第18條第1 項規定：
查獲之第一、二級毒品及專供製造或施用第一、二級毒品之器具
，不問屬於犯人與否，均沒收銷燬之；查獲之第三、四級毒品及
製造或施用毒品之器具，無正當理由而擅自持有者，均沒入銷燬
之。但合於醫藥、研究或訓練之用者，得不予銷燬。


司法院資訊處製作；財團法人民間司法改革基金會備份。
